【裁判字號】    95,交聲,583
【裁判日期】    950630
【裁判案由】    違反道路交通管理處罰條例聲明異議
【裁判全文】
臺灣臺北地方法院交通事件裁定         95年度交聲字第583號
    原處分機關  臺北市交通事件裁決所
    聲明異議人
    即受處分人  甲○○
上開受處分人因違反道路交通管理處罰條例案件，對於臺北市交
通事件裁決所於中華民國九十五年六月十九日所為之處分（北市
裁二字第裁二二ＶＣ0000000號）聲明異議，本院裁定如
下：
    主  文
原處分撤銷。
甲○○汽車駕駛人，行經有燈光號誌管制之交岔路口闖紅燈，處
罰鍰新臺幣壹仟捌佰元，並予記違規點數點。
    理  由
一、按道路交通管理處罰條例所用名詞「車輛」，係指在道路上
    以原動機行駛之汽車（包含機器腳踏車）或以人力、獸力行
    駛之車輛，而道路交通安全規則所用名詞「汽車」，係指在
    道路上不依軌道或電力架線而以原動機行駛之車輛（包含機
    器腳踏車），道路交通管理處罰條例第三條第八款、道路交
    通安全規則第二條第一項第一款均定有明文。次按汽車駕駛
    人，行經有燈光號誌管制之交岔路口闖紅燈者，處新臺幣一
    千八百元以上五千四百元以下罰鍰；汽車駕駛人違反道路交
    通管理處罰條例第五十三條情形者，除依原條款處罰鍰外，
    並予記違規點數三點，道路交通管理處罰條例第五十三條、
    第六十三條第一項第三款分別定有明文。另按騎乘機器腳踏
    車違反道路交通管理處罰條例第五十三條之事件，期限內繳
    納或到案聽候裁決者，處新臺幣一千八百元罰鍰，違反道路
    交通管理事件統一裁罰基準及處理細則第二條第二項亦定有
    明文。
二、本件聲明異議人即受處分人甲○○於民國九十五年三月十二
    日下午十二時三十分許，騎乘其所有車牌號碼為ＷＱＫ—八
    六六號輕型機車，途經屏東市○○路與蘭州街交岔路口時，
    明知其騎乘車輛所應依據之燈光號誌顯示紅燈，竟不遵守該
    燈光號誌之管制而闖紅燈直行，為屏東縣警察局屏東分局警
    員當場拍攝採證照片二張而於九十五年三月二十九日以受處
    分人違反道路交通管理處罰條例第五十三條行經有燈光號誌
    管制之交岔路口闖紅燈之規定，逕行對受處分人開立屏警交
    字第ＶＣ0000000號舉發通知單並指定應於九十五年
    五月八日前前往原處分機關即臺北市交通事件裁決所聽候裁
    決或繳納罰鍰，經受處分人依限前往申訴，原處分機關認受
    處分人確有上開交通違規行為，乃依據道路交通管理處罰條
    例第五十三條（裁決書贅載第一項）之規定裁處新臺幣一千
    八百元之罰鍰。
三、受處分人具狀就上開車輛為其所有並使用等情固不否認，惟
    否認有何交通違規行為，並辯稱：採證照片車牌號碼並不能
    以肉眼辨別為伊所有之上開車輛車牌號碼，且伊記憶中並無
    在案發時間騎乘機車經過案發地點云云。經查：本案採證照
    片經本院以放大鏡之方法勘驗，可清楚分辨於上開時間、地
    點違反燈光號誌車輛之車牌號碼為ＷＱＫ—八六六號，此有
    採證照片及本院勘驗筆錄在卷可參，而受處分人上開辯解，
    復未提出任何證據資料可佐其說，是本案受處分人確有上開
    交通違規行為，堪以認定，受處分人所提之聲明異議為無理
    由。從而，原處分機關依道路交通管理處罰條例第五十三條
    之規定裁處新臺幣一千八百元之罰鍰，固非無見，惟依據前
    開之規定，受處分人有違反道路交通管理處罰條例第五十三
    條之行為者，尚須依同條例第六十三條第一項第三款之規定
    並予記違規點數三點，原處分機關漏未於裁決書之處罰主文
    欄上記載記違規點數三點，即難認為允恰，本件受處分人之
    異議雖無理由，惟原處分既有不當，自應由本院將原處分撤
    銷，並依據道路交通管理處罰條例第五十三條、第六十三條
    第一項第三款之規定，裁處如主文所示，以資適法。
據上論斷，應依道路交通案件處理辦法第二十條前段，裁定如主
文。
中    華    民    國    95    年    6     月    30    日
                        臺灣臺北地方法院交通法庭
                            法  官  唐于智
如不服本裁定，應於裁定送達後5 日內向本院提出抗告狀。
上正本證明原本無異。
                            書記官  李玟郁
中    華    民    國    95    年    6     月    30    日


司法院資訊處製作；財團法人民間司法改革基金會備份。
